# 集团股份支付的会计处理.

提问人：198006wei 时间：2019-01-04 19:56:56
集团股份支付中母公司以本身份权益工具结算（集团股票期权），应当将该股份支付交易作为权益结算的股份支付处理。母公司的会计处理为借：长期股权投资 贷：资本公积；子公司的会计处理为借：管理费用贷：资本公积。
但如果为孙公司呢。孙公司层面是借：管理费用贷：资本公积 那么在母公司及子公司层面是否要进行会计处理呢？该如何进行会计处理？还是说在孙公司层面认定为以现金结算的股份支付？

回答人：chenyiwei
孙公司属于接受服务方但无结算义务，故孙公司仍属于权益结算的股份支付，确认管理费用和资本公积。
母公司：作为结算义务方，且是接受服务方的最终母公司：借：长期股权投资——子公司（不是孙公司），贷：资本公积
子公司：借：长期股权投资——孙公司，贷：资本公积
孙公司：借：管理费用，贷：资本公积

提问人：198006wei 时间：2019-01-06 11:30:53
陈老师，您好！我又查询了一下相关资料，在上市公司执行会计准则案例解析中提到：
按该解析的处理，就是母公司进行会计处理借：长期股权投资-子公司、孙公司、四及公司等，贷：资本公积，子公司合并又合层出少数股权权益，更繁琐了。这个如何去理解？

回答人：chenyiwei
个人还是倾向于逐级往下体现，层级清晰。对最终合并结果应无影响。